【裁判字號】    97,訴,381
【裁判日期】    970722
【裁判案由】    違反槍砲彈藥刀械管制條例
【裁判全文】
臺灣嘉義地方法院刑事判決               97年度訴字第381號
公  訴  人  臺灣嘉義地方法院檢察署檢察官
被      告  甲○○
指定辯護人  本院公設辯護人乙○○
上列被告因違反槍砲彈藥刀械管制條例案件，經檢察官提起公訴
（96年度偵字第5171號），本院判決如下：
    主  文
甲○○未經許可，持有其他可發射子彈具有殺傷力之改造手槍，
累犯，處有期徒刑拾月，併科罰金新臺幣陸萬元，罰金如易服勞
役，以新臺幣壹仟元折算壹日，扣案仿ＢＥＲＥＴＴＡ廠９２Ｆ
Ｓ型半自動改造手槍壹支（槍枝管制編號0000000000
號）及子彈貳顆，均沒收。
    事  實
一、甲○○前於民國九十二年間因偽造文書案件，經本院於九十
    二年八月十一日，以九十二年度簡字第三００號判決判處有
    期徒刑三月，如易科罰金，以銀元三百元折算一日確定，並
    於九十二年十二月九日易科罰金執行完畢。詎仍不知悔改，
    於九十六年六月初某日，在嘉義縣水上鄉水上國中旁之雜草
    堆內，拾獲一只橘紅色手提袋，內另有芭比字樣塑膠袋，包
    裝仿ＢＥＲＥＴＴＡ廠９２ＦＳ型半自動手槍製造之槍枝，
    換裝土造金屬槍管而成之具殺傷力之改造手槍一支（槍枝管
    制編號0000000000號）及非制式子彈五顆（其中
    三顆經試射僅存彈殼，已不具殺傷力），竟基於持有具殺傷
    力之改造槍枝、子彈犯意，將前開槍枝、子彈攜回，置於自
    己實力支配之下而持有，再於同月二十日某時，將上開改造
    手槍及子彈藏放在嘉義縣太保市港尾七號住處後方即不知情
    鄰居黃文招之廢棄鴨寮內。嗣於九十六年六月二十三日下午
    四時許，黃文招在上揭處所發現槍枝、子彈後報警處理，甲
    ○○於有偵查權限之人知悉犯罪人前，主動至嘉義縣警察局
    水上分局新埤派出所，向警員坦承上情，自首接受裁判。
二、案經嘉義縣警察局水上分局報告臺灣嘉義地方法院檢察署檢
    察官偵查起訴。
    理  由
壹、程序事項
一、按被告以外之人於審判外之言詞或書面陳述，除法律有規定
    者外，不得作為證據；而於偵查中向檢察官所為之陳述，除
    顯有不可信之情況者外，得為證據，刑事訴訟法第一百五十
    九條第一項、第一百五十九條之一第二項分別定有明文。本
    案證人黃文招於偵查中經具結所為證言，固屬被告以外之人
    於審判外之言詞陳述，惟係於自由意志下所為陳述，並經具
    結，自無顯不可信之情形，依刑事訴訟法第一百五十九條之
    一第二項規定，自應有證據能力。
二、另被告以外之人於審判外之陳述，雖不符前四條（即刑事訴
    訟法第一百五十九條之一至之四）之規定，而經當事人於審
    判程序同意作為證據，法院審酌該言詞陳述或書面陳述作成
    時之情況，認為適當者，亦得為證據。當事人、代理人或辯
    護人於法院調查證據時，知有第一百五十九條第一項不得為
    證據之情形，而未於言詞辯論終結前聲明異議者，視為有前
    項之同意，此觀刑事訴訟法第一百五十九條之五規定甚明。
    本件公訴檢察官及被告、指定辯護人於本院準備程序及審理
    時對於證人黃文招於警詢之證述暨其他相關具傳聞性質之證
    據資料（詳如下述）等證據能力，均表示同意作為本案之證
    據，且迄於言詞辯論終結前亦未聲明異議。本院審酌前揭證
    人之陳述及證據資料作成時之情況，核無違法取證或其他瑕
    疵，認為以之作為證據為適當，自得作為證據。
貳、實體事項
一、前揭犯罪事實，業據被告甲○○於警詢、偵查及本院審理時
    坦承不諱（見警卷第四至六頁；偵查卷第十二至十三頁；本
    院卷第十八、十九、三十、三十一頁），核與證人黃文招於
    警詢、偵查中具結證述情節相符（見警卷第一、二頁；偵查
    卷第十七頁），並有扣押書、嘉義縣警察局水上分局扣押物
    品目錄表、查獲現場及槍枝、子彈照片十六張等件附卷可佐
    （見警卷第十一至二十頁），復有手槍一支（槍枝管制編號
    0000000000號）、子彈五顆及包裝前揭槍、彈之
    橘紅色手提袋、芭比字樣塑膠袋各一個扣案足憑。而上開手
    槍一支及子彈五顆，經送內政部警政署刑事警察局鑑定結果
    ，認送鑑手槍一支，係仿ＢＥＲＥＴＴＡ廠９２ＦＳ型半自
    動手槍製造之槍枝，換裝土造金屬槍管而成之改造手槍，擊
    發功能正常，可供擊發適用子彈，具殺傷力；送鑑子彈五顆
    ，其中三顆，係由金屬彈殼組合直徑8.9±0.5ｍｍ金屬彈頭
    之非制式子彈，經採樣一顆試射，可擊發，認具殺傷力；另
    扣案之二顆子彈則分別為金屬彈殼組合直徑8.8ｍｍ金屬彈
    頭、金屬彈殼組合直徑9.0ｍｍ金屬彈頭之非制式子彈，均
    經試射，皆可擊發，認具殺傷力，此有內政部警政署刑事警
    察局九十六年八月九日刑鑑字第０９６００９７５７９號槍
    彈鑑定書附卷為憑（見偵查卷第二十一至二十五頁），均堪
    為補強證據，足以擔保被告自白犯罪與事實相符。綜上所述
    ，本案事證明確，被告犯行洵以認定，應予依法論科。
二、論罪科刑
(一)核被告所為，係犯槍砲彈藥刀械管制條例第八條第四項之未
    經許可，持有其他可發射子彈具有殺傷力之改造手槍罪及同
    法第十二條第四項之未經許可，持有子彈罪。又以一行為觸
    犯上揭二犯罪構成要件不同之罪，為想像競合犯，依刑法第
    五十五條之規定，從一重之槍砲彈藥刀械管制條例第八條第
    四項之罪處斷。
(二)被告於九十二年間因偽造文書案件，經本院判處罪刑確定，
    並於九十二年十二月九日易科罰金執行完畢，詳如犯罪事實
    欄所載，復有臺灣高等法院被告前案紀錄表乙份在卷足佐，
    其於受徒刑之執行完畢，五年以內故意再犯本件有期徒刑以
    上之罪，為累犯，應依刑法第四十七條第一項規定，加重其
    刑。
(三)又本案係黃文招在上揭處所發現槍枝、子彈後報警處理，於
    警方尚未知悉犯罪人之前，被告因知悉槍、彈遭警方查獲乙
    事，即主動至嘉義縣警察局水上分局新埤派出所，向警員坦
    承上情，表示願接受裁判，此經證人黃文招證述無訛，復有
    嘉義縣警察局水上分局九十六年九月三日嘉水警偵字第０９
    ６００３４９０７號函一份存卷可稽（見偵查卷第三十頁）
    ，堪認被告自首犯罪，應依刑法第六十二條前段之規定減輕
    其刑。
(四)另被告未經許可持有改造手槍及子彈之行為固無足取，然被
    告本案持有槍枝、子彈僅半個月左右，時間尚屬短暫，且上
    揭槍枝、子彈，經嘉義縣警察局水上分局偵查隊鑑識組員以
    氰炳稀酸酯法採驗指紋，並未採獲，此亦有該局九十六年九
    月三日嘉水警偵字第０９６００３４９０７號函一紙存卷可
    按（見偵查卷第三十頁），顯見被告並未持以他用，後又藏
    置在廢棄鴨寮之隱蔽處所，均徵其係思慮未週，誤蹈法網，
    又坦承己罪，自首犯行，甚見悔意，而其所犯之罪法定本刑
    與其犯罪情節相較，客觀上足以引起一般同情，顯有堪資憫
    恕之處，因而認縱處以法定最低刑度猶嫌過重，依刑法第五
    十九條之規定，減輕其刑，並依法先加重其刑（累犯），後
    遞減輕之。
(五)爰審酌被告國中肄業之智識程度，正值青壯，應知槍枝、子
    彈不得無故持有，竟猶仍為之，對於社會治安具有潛在性危
    害，然衡其犯後自首犯罪，坦認犯行，態度良好，確有悔意
    ，持有時間尚短，無造成其他公眾或他人之現實惡害，情節
    顯非重大，自承從事砂石車駕駛、離婚、二子由其扶養之家
    庭、經濟狀況等一切情狀，量處如主文所示之刑，並就罰金
    部分諭知易服勞役之折算標準。至於公訴檢察官具體求處有
    期徒刑一年七月，然本院審酌被告本案犯行之上開各節，公
    訴意旨求刑稍嫌過重，認量處如主文所示之刑，始符合其罪
    責，併以說明。
三、沒收部分
    扣案之具有殺傷力之仿ＢＥＲＥＴＴＡ廠９２ＦＳ型半自動
    改造手槍一把（槍枝管制編號0000000000號）及
    具殺傷力之非制式子彈二顆（具直徑8.9±0.5ｍｍ之金屬彈
    頭），依槍砲彈藥刀械管制條例之規定，均係違禁物，不問
    屬於犯人與否，均應依刑法第三十八條第一項第一款之規定
    宣告沒收。至於另扣案之非制式子彈三顆（分別為具直徑8.
    9±0.5ｍｍ、8.8ｍｍ、9.0ｍｍ金屬彈頭），業經擊發鑑驗
    ，僅存彈殼，已不具有殺傷力，不予宣告沒收。又另扣獲之
    橘紅色手提袋及芭比字樣塑膠袋各一個，均係裝載前揭槍枝
    、子彈之用，然被告辯稱：非其所有等語（見本院卷第三十
    二頁），且亦無積極證據足認係屬被告所有，且非違禁物，
    亦不為沒收之諭知，併此敘明。
據上論斷，應依刑事訴訟法第二百九十九條第一項前段，槍砲彈
藥刀械管制條例第八條第四項、第十二條第四項，刑法第十一條
前段、第五十五條、第四十七條第一項、第六十二條前段、第五
十九條、第四十二條第三項、第三十八條第一項第一款，判決如
主文。
本案經檢察官古富祺到庭執行職務
中    華    民    國    97    年    7    月     22    日
                  刑事第二庭審判長法  官  沈福財
                                  法  官  陳正昇
                                  法  官  林青怡
上列正本證明與原本無異。
如不服本判決，應於判決送達後十日內向本院提出上訴狀，上訴
書狀依法應敘述具體理由，如未敘述具體理由者，應於上訴期間
屆滿後二十日內補提理由書於本院（均應附繕本）。告訴人或被
害人如對於本判決不服者，應具備理由請求檢察官上訴，其上訴
期間之計算係以檢察官收受判決正本之日期為準。
中    華    民    國    97    年    7    月     22    日
                                  書記官  李佳惠
附錄論罪科刑法條
槍砲彈藥刀械管制條例第8條
未經許可，製造、販賣或運輸鋼筆槍、瓦斯槍、麻醉槍、獵槍、
空氣槍或第4條第1項第1款所定其他可發射金屬或子彈具有殺傷
力之各式槍砲者，處無期徒刑或5年以上有期徒刑，併科新臺幣1
千萬元以下罰金。
未經許可，轉讓、出租或出借前項所列槍枝者，處5年以上有期
徒刑，併科新臺幣1千萬元以下罰金。
意圖供自己或他人犯罪之用，而犯前二項之罪者，處無期徒刑或
7年以上有期徒刑，併科新臺幣1千萬元以下罰金。
未經許可，持有、寄藏或意圖販賣而陳列第1項所列槍枝者，處3
年以上10年以下有期徒刑，併科新臺幣700萬元以下罰金。
第1項至第3項之未遂犯罰之。
槍砲彈藥刀械管制條例第12條
未經許可，製造、販賣或運輸子彈者，處1年以上7年以下有期徒
刑，併科新台幣500萬元以下罰金。
未經許可，轉讓、出租或出借子彈者，處6月以上5年以下有期徒
刑，併科新台幣300萬元以下罰金。
意圖供自己或他人犯罪之用，而犯前二項之罪者，處3年以上10
年以下有期徒刑，併科新台幣700萬元以下罰金。
未經許可，持有、寄藏或意圖販賣而陳列子彈者，處5年以下有
期徒刑，併科新台幣300萬元以下罰金。
第1項至第3項之未遂犯罰之。


司法院資訊處製作；財團法人民間司法改革基金會備份。
